【裁判字號】    92,訴,573
【裁判日期】    920227
【裁判案由】    清償借款等
【裁判全文】
臺灣臺北地方法院民事判決  九十二年訴字第五七三號
    原      告  富邦商業銀行股份有限公司
?
    法定代理人  甲○○
    訴訟代理人  乙○○
    被      告  丙○○
右當事人間請求清償借款等事件，本院判決如左：
    主      文
被告應給付原告新台幣伍拾壹萬貳仟佰零貳元，及自民國九十一年六月四日起至清
償日止，按年息百分之八．二計算之利息，並自民國九十一年七月五日起至民國九十
二年一月四日止，按上開利率百分之十，自民國九十二年一月五日起至清償日止，按
上開利率百分之二十計算之違約金。
訴訟費用由被告負擔。
本判決於原告以新台幣壹拾捌萬元或同面額之中央政府建設公債八十六年度甲類第四
期債票為被告供擔保後，得假執行。
    事實及理由
一、原告起訴主張被告丙○○於民國八十八年六月四日向原告借用新台幣（下同）捌
    拾萬元，約定利息按年息百分之八．二五計算，按月清償本息（九十一年六月四
    日借款利率為百分之八．二），清償期為九十五年六月四日，逾期清償在六個月
    以內者，按上開利率百分之十，超過六個月者，按上開利率百分之二十計付違約
    金。惟被告僅繳款至九十一年六月三日，依約定被告債務如有一期未給付者，視
    為全部到期，屢向被告催討，均置之不理，尚有如主文所示之本息未清償，為此
    依消費借貸請求被告清償，聲明請求被告給付如主文所示，並提出借據暨約定書
    影一紙、還款記錄為證。
二、被告抗辯：原告自八十九年三月以手續簡便且利率不高於不動產抵押貸款之條件
    使被告向被告貸款，自八十九年九月後因利率水準下降，惟原告利率仍居高不下
    ，請原告自八十九年九月後按中央銀行基本放款利率調降，被告並願提供擔保品
    ，請原告依不動產放款利率計算。而被告請求原告調降利率後，因原告拒絕，故
    繳款僅繳至九十一年六月三日，原告主張之基本放款利率表不合理等語，為此聲
    明原告之訴及假執行之聲請均駁回。
三、按當事人得以合意定第一審管轄法院。但以關於由一定法律關係而生之訴訟為限
    。民事訴訟法第二十四條第一項定有明文。查兩造約定由本院為第一審管轄法院
    ，有借據約定條款第九條可憑，是本院自有管轄權，合先敘明。
四、原告主張之事實，已據其提出如前開所載之證物為憑，又被告不爭執向原告借款
    並自九十一年六月四日起即未清償本息，被告雖以前揭情詞置辯。惟查，兩造約
    定利率及其調降為「利息自借款日起按  貴行基本放款利率減碼百分之○．一一
    （目前約定利率為百分之八．二五）按月機動計付；如  貴行新台幣基本放款利
    率調整，均願自調整之次月借款相當日（本息定額）或調整日（本金平均）起隨
    同機動調整計付利息」。可知，兩造就消費借款利息之調整，係以原告基本放款
    利率為據，是被告請求依中央銀行基本放款利率及提供擔保物之借款利率調整借
    款利息並無所據。又原告請求之利息，業據提出基本放款利率變動時間表為據，
    雖被告抗辯該利率不合理，惟該利率既係原告基本放款利率，依兩造之契約自當
    受其規範，是原告此部分之請求當屬有據，被告抗辯顯無理由。
五、從而，被告既有借款及自九十一年六月四日起未清償之事實，原告依消費借貸請
    求被告給付如主文所示之金額、利息、違約金為有理由，應予准許。又原告陳明
    願供擔保以代釋明聲請宣告假執行，核無不合，爰酌定相當擔保金額，准予宣告
    假執行。
六、訴訟費用負擔之依據：民事訴訟法第七十八條。
中      華      民      國    九十二    年      二      月    二十七    日
                                    民事第四庭法  官    洪  于  智
右為正本係照原本作成
如對本判決上訴須於判決送達後二十日內向本院提出上訴狀
中      華      民      國    九十二    年      二      月    二十七    日
                                          法院書記官    林  佳  蘋


司法院資訊處製作；財團法人民間司法改革基金會備份。
